1111臺灣臺北地方法院民事裁定
111年度店事聲字第69號
異  議  人  波麗露社區管理委員會

法定代理人  葉家嘉  
上列異議人即債權人因與相對人即債務人曾珮璇間聲請核發支付
命令事件，不服本院司法事務官民國111年8月18日111年度司促
字第10566號駁回其聲請之處分，聲明異議，本院裁定如下：
　　主  文
異議駁回。
    理  由
一、按當事人對於司法事務官處理事件所為之終局處分，得於處
    分送達後10日不變期間內，以書狀向司法事務官提出異議；
    司法事務官認前項異議有理由時，應另為適當之處分；認異
    議為無理由者，應送請法院裁定之；法院認第1項之異議為
    有理由時，應為適當之裁定；認異議為無理由者，應以裁定
    駁回之。民事訴訟法第240條之4第1項至第3項定有明文。本
    件異議人聲請對相對人曾珮璇核發支付命令，經本院司法事
    務官以111年度司促字第10566號裁定（下稱原裁定）駁回其
    對相對人之聲請，異議人於民國111年8月23日原裁定送達後
    10日不變期間內之同年月31日具狀向司法事務官提出異議，
    司法事務官認其異議無理由而送請本院裁定，經核與上開規
    定相符，先予敘明。
二、異議意旨略以：債務人於108年12月前皆有繳納管理費，顯
    知悉有按時繳交管理費之義務。而伊自108年12月起債務人
    遲繳後，皆依債務人所留存之聯絡地址寄送催繳通知，已窮
    盡方法對相對人催繳。基於公平原則，司法事務官以未踐行
    催告程序為由駁回伊聲請，有所不當，爰依法聲明異議，請
    求廢棄原裁定等語。　
三、次按支付命令之聲請，依聲請之意旨認債權人之請求為無理
    由者，法院應以裁定駁回之。民事訴訟法第513條第1項前段
    定有明文。區分所有權人或住戶積欠應繳納之公共基金或應
    分擔或其他應負擔之費用已逾二期或達相當金額，經定相當
    期間催告仍不給付者，管理負責人或管理委員會得訴請法院
    命其給付應繳之金額及遲延利息，為公寓大廈管理條例第21
    條所明定，是管理委員會依該規定訴請區分所有權人或住戶
    繳納積欠費用，應以定相當期限催告為前提，倘管理委員會
    並未合法催告，自無從依該規定訴請給付。經查：
　㈠、異議人主張相對人為門牌臺北市○○區○○○路000巷00號5樓之
      2房屋（下稱系爭房屋）所有人，並為其所管理之波麗露
      社區區分所有權，積欠108年12月至111年5月止之管理費
      共計新臺幣（下同）55,210元等語，聲請本院核發支付命
      令，有其聲請狀在卷可查。本院司法事務官命異議人提出
      催繳證明補正，異議人則提出送達地址為臺北市○○區○○○
      路0段000號2樓（下稱南京東路址）、臺北市○○區○○○路00
      000號9樓之4（下稱長安東路址）、系爭房屋址之存證信
      函及信封、回執為證（本院111年度司促字第10566號第39
      至41、73至81頁），惟依該等信封、回執記載，上開信函
      均由收件者以查無此人或遷移不明退回，依前開法條及說
      明，異議人既未合法催告，自不得訴請相對人給付積欠管
      理費，本院司法事務官以此為由駁回異議人之聲請，尚無
      違誤。
　㈡、異議人固主張其係依相對人提供之聯絡地址進行催告，已
      極盡催繳之能事，惟所稱南京東路址、長安東路址另經本
      院囑警查訪，均非相對人住居所或聯絡處所，有臺北市政
      府警察局中山分局函存卷可查（本院卷第19至22頁），或
      可信相對人有遷移不明之情形，惟此僅係異議人是否應透
      過其他方式（如公示送達）進行催告，尚不得以此即省略
      應遵循之程序，其主張尚非可取。從而，異議人以前揭理
      由聲明異議，為無理由，應予駁回。
四、爰裁定如主文。
中　　華　　民　　國　　111 　年　　11　　月　　23　　日
                  民事庭法　官　林志煌
上列為正本係照原本作成。
本裁定不得聲明不服。
中　　華　　民　　國　　111 　年　　11　　月　　23　　日
                        書記官  周怡伶